# 企业会计制度下的合并报表

提问人：helencrowhhy 时间：2019-06-05 21:17:57
请问企业会计制度下，A 花了 100 块买了B，B 净资产为 60 ， 40 的差价在合并层面做什么？
请问有没有 2006 年度及以前的合并报告可以发给我看一下啊，我找了几家上市公司，结果这么早以前的年报链接都失效了

回答人：chenyiwei
在《企业会计制度》下，A 的初始投资成本超出收购日在 B 的账面净资产中所占份额的差额列作 “长期股权投资——股权投资差额”，因该差额在借方，故按照不超过 10 年摊销，摊销金额计入各年度投资收益。合并报表层面将“长期股权投资——股权投资差额”的余额列作 “合并价差”。
《企业会计制度》对合并报表只有原则性规定，具体编制方法参照现已废止的《合并会计报表暂行规定》（财会字 [1995]11 号）。